

Sébastien Destannes

DÉVELOPPEUR DÉBORDANT D'IDÉES

Ancien entrepreneur en informatique, je me suis tourné vers la comptabilité il y a une quinzaine d'années. J'ai repris mes études en 2022 et je suis actuellement à la recherche d'un contrat d'apprentissage dans le domaine du développement informatique.

J'ai 44 ans et je suis reconnu RQTH. Marié, une fille, permis B avec véhicule

CONTACT

+33 07 67 26 67 45

sdestann@student.42perpignan.fr

<u>SebastienDestannes</u>

sébastien-destannes

8 rue Jean Galté 66240 St Estève

FORMATION

2022 - 2024

42 Perpignan

 Concepteur développeur de solutions informatiques (niveau 6) - en cours.

2022

3WA academy

• BTS develloper full stack

COMPÉTENCES

- HTML, CSS, JS.
- React, React native.
- Node JS, Postgres, Python, Django.
- C, C++, Assembleur.

LANGUES

• Anglais, compréhension écrite.

EXPÉRIENCE PROFESSIONNELLE

LESIA - Observatoire de Paris - Avril - Octobre 2024

Développeur Python - Django

Création d'un outil pour les chercheurs en **astrophysique** afin d'aider a la détection des **exoplanètes** et des disques proto-planétaires.

Développer en console avec **python3** puis en **django** avec **bokeh**, le format des données est en **hdf5**.

Cet outil sera prochainement intégré au site https://exoplanet.eu/ et servira à sélectionner le meilleur outil sur les télescopes spatiaux.

Grant Thornton - FDFR 66 - 2005 - 2008 et 2013 - 2022

Comptable

Comptable pour diverses sociétés, j'ai commencé aide comptable jusqu'à être le **comptable principal** d'une association disposant de 23 salariés et de travailler pour le 6ème plus grand cabinet mondial.

H24 Informatique - 2008 - 2013

Entrepreneur

Entrepreneur au service des particuliers et des professionnels. **Informatique** de tous types, de l'**infrastructure réseau** à l'ordinateur personnel.

Formation, réparation, vente de machines ou de pièces.

PROJETS PERSONNELS

Une tablée dans ta poche - Octobre - Novembre 2024

Application en NodeJS / React Native

Outil pour la gestion des tablées de jeu de rôle en convention. Le projet en cours de développement est disponible sur https://www.rpgtt.xyz/

CENTRES D'INTÉRÊTS

Auteur / éditeur de jeu de rôle